臺灣新北地方法院刑事判決
110年度原侵訴字第4號
公  訴  人  臺灣新北地方檢察署檢察官
被      告  乙○○
指定辯護人  本院公設辯護人姚孟岑  
上列被告因妨害性自主案件，經檢察官提起公訴（110年度偵字
第9978號），本院判決如下：
    主  文
乙○○犯對未滿十四歲之女子強制猥褻罪，處有期徒刑壹年陸月。
又犯對未滿十四歲之女子強制猥褻罪，處有期徒刑壹年陸月。又
犯對未滿十四歲之女子強制猥褻罪，處有期徒刑壹年柒月。應執
行有期徒刑貳年。緩刑伍年，緩刑期間付保護管束，並應依附表
所示之金額及方式，支付A女新臺幣貳拾伍萬元。
    事  實
一、乙○○（起訴書誤載為「鍾春暉」）為新北市板橋區○○國小（
    真實校名、地址詳卷）之約聘教師，代號AD000-A110034號
    女童（民國100年7月生，真實姓名、年籍詳卷，下稱A女）
    為該校學生，每週於固定時段由乙○○單獨教授語言課程。乙
    ○○明知A女為年僅9歲之兒童，竟基於對未滿14歲之女子強制
    猥褻之犯意，分別下列犯行：
㈠、於110年1月6日上午10時20分至11時10分時許，在該國小○○號
    教室內（教室號碼詳卷），趁A女使用電腦時，違反A女之意
    願，從A女身後伸手隔著衣服撫摸A女胸部持續1至2分鐘，經
    A女以手肘推擠反抗猶不停止。
㈡、於110年1月13日上午10時20分至11時10分時許，在上開地點
    ，趁A女使用電腦時，違反A女之意願，從A女身後伸手隔著
    衣服撫摸A女胸部持續1至2分鐘，經A女以手肘推擠反抗猶不
    停止。
㈢、於110年1月20日上午10時20分至11時10分時許，在上開地點
    ，趁A女使用電腦時，違反A女之意願，從A女身後將手伸入A
    女外層衣服內，隔著內層衣服撫摸A女胸部持續1至2分鐘，
    及親吻A女左右耳數次，經A女以手肘推擠反抗猶不停止。
二、案經A女之母即代號AD000-A110034A號（真實姓名詳卷，下
    稱A女之母）訴由新北市政府警察局婦幼隊報告臺灣新北地
    方檢察署檢察官偵查起訴。
    理  由
壹、證據能力部分：
一、按被告以外之人於審判外之言詞或書面陳述，除法律有規定
    者外，不得作為證據，刑事訴訟法第159 條第1 項定有明文
    。次按被告以外之人於審判外之陳述，雖不符前4 條之規定
    ，而經當事人於審判程序同意作為證據，法院審酌該言詞陳
    述或書面陳述作成時之情況，認為適當者，亦得為證據；當
    事人、代理人或辯護人於法院調查證據時，知有第159 條第
    1 項不得為證據（即傳聞證據）之情形，而未於言詞辯論終
    結前聲明異議者，視為有前項之同意，刑事訴訟法第159 條
    之5 亦有明文。本件被告及辯護人於本院準備程序時，已表
    示對於全案傳聞證據均同意有證據能力（見本院卷第61頁）
    ，本院審酌該等陳述作成時之情況及與本案待證事實間之關
    聯性，認以之作為證據要屬適當，是依刑事訴訟法第159 條
    之5 第1 項規定，該等傳聞證據自有證據能力。
二、傳聞法則（即傳聞證據原則上不得作為證據）乃對於被告以
    外之人於審判外之言詞或書面陳述而為之規範，本判決所引
    用之非供述證據，無刑事訴訟法第159 條第1 項傳聞法則之
    適用。本院審酌上開證據資料作成時之情況，因與本案待證
    事實具有關聯性，且無證據證明係公務員違法取得之物，依
    法自得作為本案之證據。
貳、認定犯罪事實所憑之證據及理由：
一、上開犯罪事實，業據被告於本院審理中坦承不諱（見本院卷
    第143-144頁），核與證人即被害人A女於警詢、偵查及本院
    審理中之證述、證人即A女班導師（真實姓名詳卷）於警詢
    及偵查中之證述、證人即A女同學代號AD000-A110034A-1號
    、AD000-A110034B號（真實姓名均詳卷，下稱A女同學1、A
    女同學2）於警詢、偵查中所述相符（見偵卷第15-21頁、27
    -29頁、31-34頁、他卷第21-26頁、45-47頁、53-59頁、本
    院卷第127-139頁），並有A女手繪之刑案現場繪製圖1份在
    卷可查（見偵卷第39頁），足認被告之任意性自白與事實相
    符，堪以採信。
二、綜上所述，本案事證明確，被告上開犯行堪以認定，應依法
    論科。
參、論罪科刑：
一、按強制猥褻罪係指性交以外，基於滿足性慾之主觀犯意，以
    違反被害人意願之方法所為，其外觀依一般社會通念，咸認
    足以誘起、滿足、發洩人之性慾，而使被害人感到嫌惡或恐
    懼之一切行為而言（最高法院106年度台上字第2615號判決
    意旨參照）。本件被告前揭撫摸A女胸部及親吻A女耳朵等行
    為，依一般社會觀念均可認係為滿足自己之性慾，而對被害
    人所為之性自主侵害行為，足使被害人A女感到嫌惡，應屬
    猥褻行為。被告無視被害人A女以手肘推擠表達抗拒之意思
    ，而仍對被害人A女為猥褻行為，顯已違反其意願，故核被
    告所為，均係犯刑法第224條之1、第222條第1項第2款對未
    滿14歲之女子為強制猥褻罪。又刑法第224條之1之罪係對被
    害人為未滿14歲之兒童或少年所設之特別處罰規定，自無再
    適用兒童及少年福利與權益保障法第112條第1項規定加重其
    刑之必要，併予敘明。
二、被告如事實欄一㈢所示，撫摸被害人A女胸部，再親吻A女左
    右耳數次等舉動，時間緊接、地點同一，均係侵害相同之法
    益，各行為間之獨立性顯極為薄弱，依一般社會健全觀念，
    難以強行分開，皆應視為數個舉動之接續施行，合為包括之
    一行為予以評價，較為合理，應論以接續犯之一罪。被告如
    事實欄一㈠至㈢所示3次對未滿14歲之A女為強制猥褻犯行，犯
    意各別、行為互殊，應分論併罰。
三、另按刑法第59條關於犯罪之情狀顯可憫恕，認科以最低刑度
    仍嫌過重者，得減輕其刑之規定，係立法者賦予審判者之自
    由裁量權，俾就具體之個案情節，於宣告刑之擇定上能妥適
    、調和，以濟立法之窮。是該條所謂犯罪之情狀，乃泛指與
    犯罪相關之各種情狀，自亦包含同法第57條所定10款量刑斟
    酌之事項，亦即該二法條所稱之情狀，並非有截然不同之領
    域。是於裁判上酌減其刑時，應就犯罪一切情狀（包括第57
    條所列舉之10款事項），予以全盤考量，審酌其犯罪有無可
    憫恕之事由（即有無特殊之原因與環境，在客觀上足以引起
    一般同情，以及宣告法定低度刑，是否猶嫌過重等等），以
    為判斷。經查，被告於上揭時、地對被害人A 女所為3次強
    制猥褻犯行，侵害被害人A 女之性自主決定權，對其身心造
    成傷害，固為法所不容，然審酌被告於犯本案前，僅於80年
    間因失火案件經法院判處拘役20日並諭知緩刑2年確定，此
    外無其他前科紀錄，有本院被告前案紀錄表附卷可佐，素行
    非差，其犯罪手段亦非以暴力或其他高度強制力而為之，且
    被告於本院審理中已願據實坦承犯行，陳稱其深感後悔等語
    ，並極力尋求與被害人A女、告訴人A女之母和解之可能，終
    於111年2月8日在本院與告訴人、被害人達成調解，並約定
    分期給付賠償，被害人A女亦同意於收訖第1期款項後，原諒
    被告之犯行並請本院從輕量刑，給予被告由法院諭知附條件
    緩刑之機會等情，有本院調解筆錄1份在卷可佐（見本院卷
    第159-160頁）。嗣被告於111年2月23日已支付第1期款項，
    並經本院以公務電話詢問告訴人A女之母確認收訖，此有被
    告提出之無褶存款收據影本、本院公務電話紀錄表各1份可
    參（見本院卷第163頁、165頁），足認被告犯後願意積極彌
    補過錯，態度尚佳，是依本案客觀之犯罪情節、造成之損害
    與被告主觀之智識能力、犯罪動機、惡性、犯後態度而論，
    若逕依刑法第224條之1、第222條第1項第2款加重強制猥褻
    罪之最低法定本刑科處有期徒刑3年，猶嫌過重，不無情輕
    法重之虞，客觀上尚有情堪憫恕之處，爰依刑法第59條之規
    定酌減其刑。
四、爰審酌被告為滿足一己私慾，在其擔任約聘教師期間對受其
    指導之被害人A女為多次強制猥褻行為，侵害被害人A女之性
    自主決定權，更對其身心造成創傷，實有不該，惟考量被告
    之素行非差，犯罪手段亦非暴力，未進一步造成被害人A女
    生理傷害，及其犯後於本院審理中坦承認錯之態度，並業與
    被害人A女、告訴人A女之母達成調解，已依調解條件給付第
    1期賠償完畢等情，再斟酌被告最高學歷為高職畢業，目前
    無業，經濟狀況拮据（見偵卷第9頁警詢筆錄「受詢問人」
    欄、本院卷第153-154頁）等一切情狀，量處如主文所示之
    刑。
五、末查，被告前未曾因故意犯罪受有期徒刑以上刑之宣告，有
    臺灣高等法院被告前案紀錄表在卷可稽，其因一時失慮未能
    自我控制，致觸犯本案犯行，對被害人A 女之性自主權造成
    侵害，然考量被告犯後已與被害人A 女、告訴人A 女之母達
    成調解，並履行第1期賠償完畢，業如前述，堪認被告頗具
    悔意，經此偵、審程序及罪刑宣告，當知所警惕而無再犯之
    虞，因認本件被告所受宣告之刑，以暫不執行為適當，依刑
    法第74條第1項第1款之規定，併予宣告緩刑5年，以啟自新
    。又按犯刑法第91條之1 所列之罪，而受緩刑之宣告者，應
    於緩刑期間付保護管束，刑法第93條第1 項第1 款定有明文
    ，本件被告所犯刑法第224 條之1對未滿14歲之女子強制猥
    褻罪，為同法第91條之1 第1 項所列之罪，既經宣告緩刑，
    應依刑法第93條第1 項第1 款規定，併為緩刑期間付保護管
    束之諭知，俾透過觀護人給予適當之督促，教導正確法治觀
    念，以觀後效。又考量被告已於111年2月23日支付第1期分
    期款項25萬元，但仍有賠償金額尚未支付，為促使被告嗣後
    亦能如期賠償被害人A 女、告訴人A女之母所受損害，並使
    其確實記取教訓，爰依刑法第74條第2 項第3 款之規定，命
    被告應依附表所示之方式分期支付其餘賠償款項，此部分並
    得為民事強制執行名義。倘被告未遵循本院諭知之上開緩刑
    期間所定負擔，且情節重大者，足認原宣告之緩刑難收其預
    期效果，而有執行刑罰之必要者，檢察官得依同法第75條之
    1 第1 項第4 款之規定，聲請撤銷本件緩刑之宣告，併此指
    明。
據上論斷，應依刑事訴訟法第299 條第1 項前段（依刑事判決精
簡原則，僅記載程序法條文），判決如主文。
本案經檢察官甲○○提起公訴，檢察官游淑惟到庭執行職務。
中　　華　　民　　國　　111 　年　　3 　　月　　3 　　日
                  刑事第八庭  審判長法  官  楊仲農
　　　　　　　　　                  法  官  林翠珊
　　　　　　　　　　　　　　　　　　法  官  陳盈如
上列正本證明與原本無異。
如不服本判決，應於判決送達後20日內敘明上訴理由，向本院提
出上訴狀 (應附繕本) ，上訴於臺灣高等法院。其未敘述上訴理
由者，應於上訴期間屆滿後20日內向本院補提理由書「切勿逕送
上級法院」。
                                    書記官  陳冠豪
中　　華　　民　　國　　111 　年　　3 　　月　　4 　　日
附錄本案論罪科刑法條全文
中華民國刑法第224條之1
（加重強制猥褻罪）
犯前條之罪而有第222條第1項各款情形之一者，處3年以上10年
以下有期徒刑。
中華民國刑法第222條
（加重強制性交罪）
犯前條之罪而有下列情形之一者，處七年以上有期徒刑：
一、二人以上共同犯之。
二、對未滿十四歲之男女犯之。
三、對精神、身體障礙或其他心智缺陷之人犯之。
四、以藥劑犯之。
五、對被害人施以凌虐。
六、利用駕駛供公眾或不特定人運輸之交通工具之機會犯之。七
、侵入住宅或有人居住之建築物、船艦或隱匿其內犯之。
八、攜帶兇器犯之。九、對被害人為照相、錄音、錄影或散布、
播送該影像、聲音、電磁紀錄。
前項之未遂犯罰之。
附表：
損害賠償金額 支     付     方     式 新臺幣25萬元 被告應於111 年8 月起，於每月10日以前分期給付新臺幣8,500元予A 女，至全部給付完畢為止，最末期應給付之金額為被告未清償之餘額，如有一期不履行視為全部到期。